臺灣新北地方法院刑事判決
111年度審易字第491號
公  訴  人  臺灣新北地方檢察署檢察官
被      告  馬彪  

                    籍設新北市○○區○○路000 號0 樓（新北○○○○○○○○）

選任辯護人  王俊賀律師（法律扶助律師）
上列被告因竊盜案件，經檢察官提起公訴（110 年度偵字第2086
7 號），本院判決如下：
    主  文
馬彪犯攜帶兇器竊盜未遂罪，處有期徒刑叁月，如易科罰金，以
新臺幣壹仟元折算壹日。
扣案之鐵撬及鐵條各壹支均沒收。
    事實及理由
壹、查被告馬彪所犯係死刑、無期徒刑、最輕本刑為3 年以上有
    期徒刑以外之罪，其於準備程序就被訴事實為有罪之陳述，
    經告知簡式審判程序之旨，並聽取其與辯護人及檢察官之意
    見後，本院認無不得或不宜改依簡式審判程序進行之處，爰
    依刑事訴訟法第273 條之1 第1 項、第284 條之1 之規定，
    裁定進行簡式審判程序。
貳、本案犯罪事實及證據，除下列事項應予更正、補充外，餘均
    引用附件即檢察官起訴書之記載：
一、犯罪事實欄一第16至17行所載之「為工地管理人許皓閔當場
    查獲報警處理」，應更正、補充為「為工地管理人許皓閔見
    狀阻止而未遂，嗣經馬彪自行報警，警方據報後趕至現場處
    理，馬彪則向警方供述上情，並接受其後裁判」。
二、補充「被告馬彪於111 年5 月12日本院準備程序及審理中之
    自白（參本院卷附當日各該筆錄）」為證據。　　　　
叁、論罪科刑：
一、核被告所為，係犯刑法第321 條第2 項、第1 項第3 款之攜
    帶兇器竊盜未遂罪。其已著手於竊盜之實行而不遂，為未遂
    犯，依刑法第25條第2 項之規定，得按既遂犯之刑減輕之。
    又按對於未發覺之罪自首而受裁判者，得減輕其刑。但有特
    別規定者，依其規定。刑法第62條定有明文。查被告實行本
    件犯行後，在警方發覺前，自行報警並向警員供述行為之時
    地、方式、所竊物品等犯罪事實，並接受其後裁判，應認與
    刑法自首之規定相符，而得就本件犯行減輕其刑，並與上開
    減刑事由，依法遞減之。而被告雖有附件犯罪事實欄一所載
    之刑事案件執行紀錄，更有前次有期徒刑執行完畢之日距離
    實行本件犯行之行為日在5 年內之情形，此觀卷附臺灣高等
    法院被告前案紀錄表之記載自明，素行欠佳，然考量其先前
    係觸犯搶奪、施用毒品等案件，在犯罪類型、罪質、侵害法
    益等面向，難認與本件犯行有何關聯，而遍觀檢察官提出之
    卷附事證，尚難遽認被告所為本件犯行，有何加重其刑之必
    要性，故不再援引累犯規定針對相同素行重複評價並加重其
    刑。
二、審酌被告係具備一般智識程度及社會歷練之成年人，於實行
    本件犯行前，曾因屢次觸犯竊盜案件而經法院論罪科刑並執
    行完畢，此有前述臺灣高等法院被告前案紀錄表1 份可參，
    對於不得以竊盜等非法方式侵害他人財物之情，自當清楚明
    白，卻不思付出自身勞力或技藝，循合法、正當之途徑取得
    所需，而恣意攜帶兇器著手竊取他人所有之財物，雖未得逞
    ，仍缺乏基本之法治觀念，並對他人生命、身體及財產安全
    造成危害，實有不該，兼衡被告前述有期徒刑執行完畢之素
    行實況、犯罪之目的、手段、教育程度、職業、家庭經濟與
    生活狀況，以及被告犯後自首犯行，態度勉可等一切情狀，
    量處如主文第1 項所示之刑，並諭知如易科罰金之折算標準
    ，以資處罰。
肆、扣案之鐵撬及鐵條各1 支，均為被告所有並供其實行本件犯
    行所用之物，爰依刑法第38條第2 項規定，於主文第2 項宣
    告沒收。
伍、本判決係依刑事訴訟法第310 條之2 及第454 條所製作之簡
    化判決，依法僅需記載犯罪事實、證據名稱及應適用之法條
    ，並得以簡略方式為之，如認定之犯罪事實、證據及應適用
    之法條，與檢察官起訴書之記載相同者，得引用之，附此敘
    明。
據上論斷，應依刑事訴訟法第273 條之1 第1 項、第299 條第1
項前段、第310 條之2 、第454 條（本件依刑事判決精簡原則，
僅記載程序法條文），判決如主文。
本案經檢察官鄭淑壬偵查起訴，由檢察官陳炎辰到庭執行公訴。
中　　華　　民　　國    111   年 　  5  　月 　 31  　日
                  刑事第二十四庭  法  官　李俊彥   
以上正本證明與原本無異。
如不服本判決，應於判決送達後20日內敘明上訴理由，向本院提
出上訴狀（應附繕本），上訴於臺灣高等法院。其未敘述上訴理
由者，應於上訴期間屆滿後20日內向本院補提理由書「切勿逕送
上級法院」。
                                  書記官  林慈恩
中　　華　　民　　國　  111 　年　   5    月    31    日
附錄本判決論罪之法律條文：
中華民國刑法第321 條
犯前條第1 項、第2 項之罪而有下列情形之一者，處6 月以上5
年以下有期徒刑，得併科50萬元以下罰金：
一、侵入住宅或有人居住之建築物、船艦或隱匿其內而犯之。
二、毀越門窗、牆垣或其他安全設備而犯之。
三、攜帶兇器而犯之。
四、結夥三人以上而犯之。
五、乘火災、水災或其他災害之際而犯之。
六、在車站、港埠、航空站或其他供水、陸、空公眾運輸之舟、
    車、航空機內而犯之。
前項之未遂犯罰之。
--------------------------------------------------------
附件：
臺灣新北地方檢察署檢察官起訴書
　　　　　　　　　　　　　    　　　110年度偵字第20867號
　　被　　　告　馬彪　　男　49歲（民國00年00月0日生）
　　　　　　　　　　　　籍設新北市○○區○○路000號4樓
                       （新北○○○○○○○○○）
　　　　　　　　　　　　現居新北市○○區○○街00巷00號3
                         樓
　　　　　　　　　　　　國民身分證統一編號：Z000000000號
上列被告因竊盜案件，已經偵查終結，認應提起公訴，茲將犯罪
事實及證據並所犯法條分敘如下：
　　　　犯  罪  事  實
一、馬彪前因搶奪等案件，經臺灣新北地方法院以106年度交訴
    字第52號判決判處有期徒刑4月、7月確定；又因毒品等案件
    ，經同法院以107年度簡字第4513號判決判處有期徒刑3月、
    2月，定應執行有期徒刑4月確定，於民國107年3月29日易科
    罰金執行完畢；再因毒品案件，經同法院以107年度審訴字
    第223號判決判處有期徒刑7月確定；又因施用毒品案件，經
    同法院108年度審簡字第481號判決判處有期徒刑3月確定，
    上開案件之罪刑，經同法院以108年度聲字第4274號裁定定
    應執行有期徒刑1年7月確定，於109年4月8日縮刑執行完畢
    出監。詎猶不知悔改，意圖為自己不法之所有，基於竊盜之
    犯意，於110年5月12日12時11分許，騎乘車牌號碼000-000
    號普通重型機車，至新北市○○區○○路000巷00號1樓前，趁該
    址進行都市更新拆除工程之際，持客觀上足以傷害他人生命
    身體、可供兇器使用之鐵撬及鐵條破壞該址白鐵門白鐵牌4
    塊（價值新臺幣約200元）後（涉嫌毀損部分，未據告訴）
    ，正擬竊取並離開現場時，為工地管理人許皓閔當場查獲報
    警處理，始查悉上情。
二、案經許皓閔訴由新北市政府警察局中和分局報告偵辦。
　　　　證  據  並  所  犯  法  條
一、證據清單及待證事實：
編號 證  據  名  稱 待  證  事  實 1 被告馬彪於警詢及偵查中之供述 被告矢口否認有何竊盜犯行，辯稱：是四海幫幫主「阿天」於3、4年前說上開白鐵牌可以拿，伊與「阿天」已經約3、4年沒有聯絡，伊認為這些白鐵牌是沒人要的云云。 2 告訴人許皓閔於警詢之指訴 證明全部犯罪事實。 3 新北市政府警察局中和分局扣押筆錄暨扣押物品目錄表、贓物認領保管單各1份、現場照片4張 證明被告以前揭方式破壞白鐵門白鐵牌4塊後竊取上開財物未遂之犯罪事實。 
二、核被告所為，係犯刑法第321條第2項、第1項第3款加重竊盜
    未遂罪嫌。再被告前有犯罪事實欄所載之論罪科刑及執行情
    形，此有刑案資料查註紀錄表附卷可稽，其於有期徒刑執行
    完畢後，5年以內故意再犯本件有期徒刑以上之各罪，均為
    累犯，請參照大法官會議釋字第775號解釋意旨，審酌是否
    依刑法累犯之規定加重其刑。
三、依刑事訴訟法第251條第1項提起公訴。
　　此　　致
臺灣新北地方法院
中　　華　　民　　國　 111　　年　　2 　　月　　17　　日
　　　　　　　　　　　　　　  檢　察　官　鄭淑壬